臺灣高等法院臺中分院刑事裁定　
110年度聲字第2786號
聲  請  人  臺灣高等檢察署臺中檢察分署檢察官     
受  刑  人  莊穎龍



上列聲請人因受刑人數罪併罰有二裁判以上，聲請定其應執行之
刑（聲請案號：110年度執聲字第1239號），本院裁定如下：
    主  文
莊穎龍因犯如附表所示各罪所處之有期徒刑，應執行有期徒刑陸
年拾月。
    理  由
一、本案受刑人莊穎龍（下稱受刑人）因犯如附表所示加重詐欺
    等罪，由如附表所示之法院先、後判處如附表所示之刑（均
    不得易科罰金，亦不得易服社會勞動），均經確定在案。而
    如附表編號8至13所示臺灣彰化地方法院109年度訴字第1154
    號及如附表編號14所示本院110年度上訴字第283號，前開2
    案之宣判時間均同為民國110年5月18日上午11時整，有該2
    案之宣判筆錄影本各1件（見本院110年度聲字第2786號卷第
    81、83頁）在卷可稽，而均同為如附表所示各案犯罪事實最
    後判決之法院。從而，本件由檢察官選擇向屬犯罪事實最後
    判決法院之一之本院聲請定其應執行之刑，程序上合於刑事
    訴訟法第477條第1項之規定，並無不當。而受刑人經本院函
    知得限期就本案檢察官聲請定應執行刑之案件陳述意見後，
    已陳明其並無意見，有本院陳述意見調查表1紙（見本院110
    年度聲字第2786號卷第111至112頁）在卷可憑。爰審酌受刑
    人如附表編號1至13所示各罪，均屬參與同一詐欺集團而於
    短期內所犯之三人以上共同詐欺取財罪，此部分具較高之非
    難可責重複性，且其中如附表編號2至7所示之刑，前已由臺
    灣彰化地方法院以110年度訴字第39號判決判處應執行有期
    徒刑3年2月確定，又如附表編號8至13所示之刑，則業經同
    法院以109年度訴字第1154號判決判處應執行有期徒刑2年6
    月確定；至受刑人如附表編號14所為則係犯與上開如附表編
    號1至13罪質不同之製造槍枝主要組成零件罪，而與如附表
    編號1至13所示各罪間，難認具有非難可責之重複性；兼為
    衡酌如附表編號1至14所示各最後事實審判決所載量刑斟酌
    事項，單一之罪宣告刑最高為有期徒刑3年等一切情狀，定
    其應執行之刑如主文所示。至受刑人所犯如附表編號14所示
    之罪，另所處併科罰金新臺幣2萬元（得易服勞役）之罰金
    刑，不在本案檢察官聲請定應執行刑之列，應與前開所定應
    執行刑併執行之，附此說明。
二、爰依刑事訴訟法第477條第1項，刑法第53條、第51條第5款
    ，裁定如主文。　　
中　　華　　民　　國　　110 　年　　11　　月　　29　　日
                  刑事第十二庭  審判長法　官  張國忠
                                      法　官  高文崇
                                      法　官  李雅俐
以上正本證明與原本無異。
如不服本裁定，得於收受送達後5日內向本院提出抗告書狀（須
附繕本）。因疫情而遲誤不變期間，得向法院聲請回復原狀。
                                      書記官  蕭怡綸
　　　　　　　　　
中　　華　　民　　國　　110 　年　　11　　月　　29　　日
附表：受刑人莊穎龍定應執行刑案件一覽表
編          號         1         2         3 罪          名  加重詐欺 加重詐欺 加重詐欺 宣    告    刑  有期徒刑1年1月 有期徒刑1年6月 有期徒刑1年4月 犯  罪   日 期  106年6月19日 106年6月17日 106年6月17日 偵查(自訴)機關年度案號  彰化地檢109年偵字第11581號 彰化地檢109年度偵字第12592、12598、13255號 彰化地檢109年度偵字第12592、12598、13255號 最 後 事 實 審 法       院 彰化地院 彰化地院 彰化地院  案       號 109年度訴字第1049號 110年度訴字第39號 110年度訴字第39號  判 決 日 期 110/01/21 110/02/04 110/02/04 確定判決 法       院 彰化地院 彰化地院 彰化地院  案       號 109年度訴字第1049號 110年度訴字第39號 110年度訴字第39號  判決確定日期 110/02/19 110/04/05 110/04/05 是否為得易科罰金之案件  否 否 否 是否為得易服社會勞動之案件  否 否 否 備          註  彰化地檢110年度執字1459號 彰化地檢110年度執字第1804號 彰化地檢110年度執字第1804號    編號2至7已定應執行有期徒刑3年2月  
附表：受刑人莊穎龍定應執行刑案件一覽表
編          號         4         5         6 罪          名  加重詐欺 加重詐欺 加重詐欺 宣    告    刑  有期徒刑1年8月 有期徒刑1年4月 有期徒刑1年4月 犯  罪   日 期  109年6月17日 109年6月17日 109年6月17日 偵查(自訴)機關年度案號  彰化地檢109年度偵字第12592、12598、13255號 彰化地檢109年度偵字第12592、12598、13255號 彰化地檢109年度偵字第12592、12598、13255號 最 後 事 實 審 法       院 彰化地院 彰化地院 彰化地院  案       號 110年度訴字第39號 110年度訴字第39號 110年度訴字第39號  判 決 日 期 110/02/04 110/02/04 110/02/04 確定判決 法       院 彰化地院 彰化地院 彰化地院  案       號 110年度訴字第39號 110年度訴字第39號 110年度訴字第39號  判決確定日期 110/04/05 110/04/05 110/04/05 是否為得易科罰金之案件  否 否 否 是否為得易服社會勞動之案件  否 否 否 備          註  彰化地檢110年度執字第1804號 彰化地檢110年度執字第1804號 彰化地檢110年度執字第1804號   編號2至7已定應執行有期徒刑3年2月   
附表：受刑人莊穎龍定應執行刑案件一覽表
編          號         7         8         9 罪          名  加重詐欺 加重詐欺 加重詐欺 宣    告    刑  有期徒刑1年6月 有期徒刑1年5月 有期徒刑1年4月 犯  罪   日 期  109年6月17日 109年6月19日 109年6月19日 偵查(自訴)機關年度案號  彰化地檢109年度偵字第12592、12598、13255號 彰化地檢109年度偵字第10725、10455號 彰化地檢109年度偵字第10725、10455號 最 後 事 實 審 法       院 彰化地院 彰化地院 彰化地院  案       號 110年度訴字第39號 109年度訴第1154號 109年度訴第1154號  判 決 日 期 110/02/04 110/05/18 110/05/18 確定判決 法       院 彰化地院 彰化地院 彰化地院  案       號 110年度訴字第39號 109年度訴字第1154號 109年度訴字第1154號  判決確定日期 110/04/05 110/06/18 110/06/18 是否為得易科罰金之案件  否 否 否 是否為得易服社會勞動之案件  否 否 否 備          註  彰化地檢110年度執字第1804號 彰化地檢110年度執字第3351號 彰化地檢110年度執字第3351號   編號2至7已定應執行有期徒刑3年2月 編號8至13已定應執行有期徒刑2年6月  
附表：受刑人莊穎龍定應執行刑案件一覽表
編          號         10         11         12 罪          名  加重詐欺 加重詐欺 加重詐欺 宣    告    刑  有期徒刑1年5月 有期徒刑1年3月 有期徒刑1年3月 犯  罪   日 期  109年6月19日 109年6月19日 109年6月19日 偵查(自訴)機關年度案號  彰化地檢109年度偵字第10725、10455號 彰化地檢109年度偵字第10725、10455號 彰化地檢109年度偵字第10725、10455號 最 後 事 實 審 法       院 彰化地院 彰化地院 彰化地院  案       號 109年度訴第1154號 109年度訴第1154號 109年度訴第1154號  判 決 日 期 110/05/18 110/05/18 110/05/18 確定判決 法       院 彰化地院 彰化地院 彰化地院  案       號 109年度訴字第1154號 109年度訴字第1154號 109年度訴字第1154號  判決確定日期 110/06/18 110/06/18 110/06/18 是否為得易科罰金之案件  否 否 否 是否為得易服社會勞動之案件  否 否 否 備          註  彰化地檢110年度執字第3351號 彰化地檢110年度執字第3351號 彰化地檢110年度執字第3351號   編號8至13已定應執行有期徒刑2年6月   
附表：受刑人莊穎龍定應執行刑案件一覽表
編          號         13         14     (以下空白) 罪          名  加重詐欺 製造槍枝主要組成零件  宣    告    刑  有期徒刑1年3月 有期徒刑3年 (另併科罰金部分，不在聲請定刑之列)  犯  罪   日 期  109年6月19日 108年1月間某日至108年11月6日查獲止  偵查(自訴)機關年度案號  彰化地檢109年度偵字第10725、10455號 彰化地檢109年偵字第578號等  最 後 事 實 審 法       院 彰化地院 中高分院   案       號 109年度訴第1154號 110年度上訴字第283號   判 決 日 期 110/05/18 110/05/18  確定判決 法       院 彰化地院 中高分院   案       號 109年度訴字第1154號 110年度上訴字第283號   判決確定日期 110/06/18 110/09/09  是否為得易科罰金之案件  否 否  是否為得易服社會勞動之案件  否 否  備          註  彰化地檢110年度執字第3351號 彰化地檢110年度執字字第3881號    編號8至13已定應執行有期徒刑2年6月